# 求助陈版主，共同经营和合营企业实务举例

提问人：liuweisheng 时间：2022-09-04 11:27:05
共同经营和合营企业实务举例，是以什么形式存在的，且不跟法律冲突。谢谢版主解惑

回答人：chenyiwei
合营企业比较常见，比较典型的例子是股东双方股权比例接近（例如 50 ： 50 ），对涉及财务、经营等相关活动的重大问题均在协商一致的基础上共同作出决策。且一般情况下，双方股东之间不存在关联方关系。
共同经营的实际案例较少，主要原因是与法律形式冲突较大，包括资产权属、债务承担和税务问题等，比较难以操作，我个人到目前没有遇到过此类实际案例。